臺灣臺南地方法院民事判決　九十年度訴字第一七四三號
　　原　　　告　　丙○○○
　　　　　　　　　丁 ○ ○
　　　　　　　　　乙 ○ ○
　　訴訟代理人　　溫三郎律師
　　複　代理人　　翁秋銘律師
　　　　　　　　　楊淑惠律師
　　被　　　告　　甲 ○ ○　.
右當事人間請求拆屋交地事件，本院判決如左：
    主    文
被告應將坐落台南縣柳營鄉○○段九九八地號土地上，如附圖斜線所示部分，面積陸
拾壹點零伍平方公尺土地之地上建物拆除及地上雜物清除，將土地返還原告。
原告其餘之訴駁回。
訴訟費用由被告負擔十分之九，其餘由原告負擔。
本判決原告勝訴部分於原告以新台幣參拾萬元為被告供擔保後，得為假執行。
原告其餘假執行之聲請駁回。
    事    實
甲、原告方面：
  一、聲明：
  （一）被告應將坐落台南縣柳營鄉○○段九九八地號土地上，如附圖斜線所示部分
        ，面積陸拾壹點零伍平方公尺土地之地上建物拆除及地上雜物清除，將土地
        返還原告。
  （二）被告應給付原告新台幣（下同）伍萬伍仟元，暨自起訴狀繕本送達翌日起至
        清償日，按週年利率百分之五計算之利息。
  （三）訴訟費用由被告負擔。
  （四）願供擔保，請准宣告假執行。
  二、陳述：坐落台南縣柳營鄉○○段九九八地號土地為原告所有，原告並架設水泥
      柱及鐵絲網為界，被告竟擅自拆除原告所架設之水泥柱及鐵絲網，占用如附圖
      斜線所示部分面積陸拾壹點零伍平方公尺之土地（以上簡稱系爭土地），並在
      系爭土地上搭建石棉瓦建物放置雜物，爰依所有權之作用及侵權行為、不當得
      利之法律關係，請求拆屋還地，並請求回復土地及鐵絲網之費用伍萬伍仟元等
      情。
乙、被告方面：
  一、聲明：
  （一）原告之訴駁回。
  （二）訴訟費用由原告負擔。
  二、陳述：已使用系爭土地多年，並未占有原告土地，未曾拆除原告所有之水泥柱
      及鐵絲網，亦未曾剷除原告之泥土。
    理    由
一、原告主張坐落台南縣柳營鄉○○段九九八地號土地為原告所有，原告並架設水泥
    柱及鐵絲網為界，被告竟擅自拆除原告所設之水泥柱及鐵絲網，占用如附圖斜線
    所示部分面積陸拾壹點零伍平方公尺之系爭土地，並在系爭土地上搭建石棉瓦建
    物放置雜物，爰依所有權之作用及侵權行為、不當得利之法律關係，請求拆屋還
    地，並請求回復土地及鐵絲網之費用伍萬伍仟元等情。被告則以已使用系爭土地
    多年，並未占有原告土地，未曾拆除原告所有之水泥柱及鐵絲網，亦未曾剷除原
    告之泥土云云，資為抗辯。
二、原告主張坐落台南縣柳營鄉○○段九九八地號土地為原告所有，被告無權占有如
    附圖斜線所示部分面積陸拾壹點零伍平方公尺之系爭土地，並在系爭土地上搭建
    石棉瓦建物放置雜物之事實，業據提出土地登記簿謄本為憑，復據本院會同台南
    縣鹽水地政事務所至現場勘驗屬實，有勘驗筆錄及台南縣鹽水地政事務所土地複
    丈成果圖在卷可稽，堪信原告之主張為真實。被告雖以並未占有或原告可能占有
    被告之土地云云置辯，惟未據舉證以實其說，且與本院會同台南縣鹽水地政事務
    所至現場勘驗屬實結果不符，自難憑採。從而，原告依物上請求權請求被告將其
    所占有如附圖斜線所示部分面積陸拾壹點零伍平方公尺系爭土地之地上物拆除及
    地上雜物清除，將系爭土地返還原告，為有理由，應予准許。
三、按當事人主張於己有利之事實者，就其事實有舉證之責任，民事訴訟法第二百七
    十七條定有明文。原告另主張被告擅自拆除原告所設之水泥柱及鐵絲網，剷除系
    爭土地部分泥土云云，惟為被告所否認。經查原告並無法具體指出並證明被告係
    於何時拆除原告所設之水泥柱及鐵絲網及剷除系爭土地之泥土，是原告此部分主
    張，因其並無法舉證，自不可採。從而，原告以被告擅自拆除原告所設之水泥柱
    及鐵絲網暨剷除系爭土地之泥土，據以請求被告給付伍萬伍仟元之回復費用，即
    屬無據，不應准許。
四、原告陳明願供擔保以代釋明，聲請宣告假執行，於原告勝訴部分，經核尚無不合
    ，爰酌定相當之擔保金額宣告之。至於原告敗訴部分，該部分假執行之聲請，亦
    失所附麗，不應准許，併駁回之。
五、據上論結，原告之訴，為一部有理由，一部無理由，依民事訴訟法第七十九條但
    書、第八十五條第一項前段、第三百九十條第二項，判決如主文。
中      華      民      國    九  十  一    年    四    月    十  五    日
                                    臺灣臺南地方法院家事法庭
~B法      官　王  獻  楠
右為正本係照原本作成。
如對本判決上訴，須於判決送達後廿日內向本院提出上訴狀。
中      華      民      國    九  十  一    年    四    月    十  五    日
~B法院書記官　白  貴  珠
